臺灣桃園地方法院小額民事判決
110年度桃小字第2391號
原      告  余中平
被      告  黃柏翰
訴訟代理人  陳玉如

上列當事人間請求損害賠償事件，本院於民國111 年3 月18日言
詞辯論終結，判決如下：
    主    文
被告應給付原告新臺幣參仟捌佰捌拾捌元，及自民國一百一十一
年二月十六日起至清償日止，按週年利率百分之五計算之利息。
原告其餘之訴駁回。
訴訟費用新臺幣壹仟元，由被告負擔新臺幣壹佰伍拾元，餘由原
告負擔。
本判決原告勝訴部分得假執行。
理由要領
一、被告於民國110 年8月14日凌晨1時5分許，在桃園市○○區○○○
    路0段00號(即原告社區)之地下三樓停車場，因駕車不慎而
    撞擊原告所有之車牌號碼000-0000號大型重機（下稱系爭重
    機），致系爭重機受損等情，業據其提出系爭車輛行車執照
    、車損照片等為證，經核與原告所述相符，且為被告所不爭
    執，堪信為真實，被告自應就此負過失侵權行為之損害賠償
    責任。
二、至被告雖辯稱：損害沒有這麼大云云。惟依原告提出之上元
    車業有限公司出具之免用統一發票收據觀之（見本院卷第6
    頁），其維修內容亦皆與系爭重機受損部位照片相符（見本
    院卷第20、21頁），應已足認定此部分維修費用之支出，確
    係系爭重機因本件事故所受侵害而生，且金額亦未有明顯過
    高之情形，故被告所辯，自非可取。
三、按物被毀損時，被害人除得依民法第196 條請求賠償外，並
    不排除民法第213 條至第215 條之適用。依民法第196 條請
    求賠償物被毀損所減少之價額，得以修復費用為估定之標準
    ，但以必要者為限（例如：修理材料以新品換舊品，應予折
    舊）。查系爭重機修復費用為新臺幣（下同）25,450元（工
    資1,492元、零件23,958元），有上元車業有限公司出具之
    免用統一發票收據在卷可稽（見本院卷第6頁）。復依行政
    院財政部發布之「固定資產耐用年數表」規定，機械腳踏車
    之耐用年數為3 年，並依同部訂定之「固定資產折舊率表」
    規定，耐用年數3 年依定率遞減法之折舊率為千分之536 ，
    其最後1 年之折舊額，加歷年折舊累計額，其總和不得超過
    該資產成本原額10分之9 。查系爭機車係106年12月出廠，
    有行車執照1紙在卷可稽（見本院卷第19頁)，至本件事故發
    生之110 年8月14日，系爭重機之實際使用年數已逾3年，是
    原告就更換零件部分得請求被告賠償之範圍，應以2,396 元
    為限（23,958元×1/10＝2,396元，元以下四捨五入），加計
    工資1,492元，共計3,888元，即為原告得請求之修復費用。
四、綜上所述，原告依侵權行為之法律關係，請求被告給付3,88
    8元，及自起訴狀繕本送達（見本院卷第10頁）之翌日即111
     年2 月16日起至清償日止，按週年利率5 ％計算之利息，為
    有理由，應予准許。逾此範圍之請求，為無理由，應予駁回
    。
五、本件係依民事訴訟法第436 條之8 第1 項適用小額訴訟程序
    所為之判決，依同法第436 條之20之規定，法院為被告敗訴
    之判決時，應依職權宣告假執行。
六、本件事證已臻明確，兩造其餘主張、陳述及所提之證據，經
    審酌均與判決結果不生影響，爰不一一論列，附此敘明。
七、訴訟費用負擔之依據：民事訴訟法第79條。並依同法第436
    條之19第1 項規定，確定訴訟費用額為原告繳納之第一審裁
    判費1,000 元由被告負擔150元，餘由原告負擔。
　
中    華    民    國   111    年    3     月    31    日
                  桃園簡易庭  法  官  汪智陽
以上正本係照原本作成。
如不服本判決，應於送達後20日內，向本院提出上訴狀並表明上
訴理由，如於本判決宣示後送達前提起上訴者，應於判決送達後
20日內補提上訴理由書（須附繕本）。
如委任律師提起上訴者，應一併繳納上訴審裁判費。
中    華    民    國   111    年    3     月    31    日
                              書記官  陳家蓁
附錄：
一、民事訴訟法第436條之24第2項：
    對於小額程序之第一審裁判上訴或抗告，非以其違背法令為
    理由，不得為之。
二、民事訴訟法第436條之25：
    上訴狀內應記載上訴理由，表明下列各款事項：
    ㈠原判決所違背之法令及其具體內容。
    ㈡依訴訟資料可認為原判決有違背法令之具體事實。
三、民事訴訟法第471條第1項：（依同法第436條之32第2項規定
    於小額事件之上訴程序準用之）
    上訴狀內未表明上訴理由者，上訴人應於提起上訴後20日內
    ，提出理由書於原第二審法院；未提出者，毌庸命其補正，
    由原第二審法院以裁定駁回之。